Inventaris van het archief van het Ministerie van Sociale Zaken: Directie Complementaire Sociale Voorzieningen en Taakvoorgangers, 1946-1982
Nationaal Archief, Den Haag
- Sociale voorzieningen 1940-1996, 089
  - Het leveren van bijdragen aan de totstandkoming van het nationale beleid van andere ministers, voor zover dit (mede) betrekking heeft op de sociale voorzieningen. 1940-, 2
    - Totstandkoming, wijziging van de verschillende Rijksgroepsregelingen., 1961-1982; diverse nummers
      - Rijksgroepsregeling Werkloze Werknemers. 1965-1982, 674, 676, 680
        - 1964-1977, 680; 1.842.5/07.76 10180 Blok B; pak
        - 1965-1979, 674; 1.842.5/07.76 10181 Blok B; pak
        - 1965-1982, 676; 1.842.5/07.76 10182 Blok B; pak
      - Rijksgroepsregeling Vervolgingsslachtoffers 1940-1945, 1968-1981, 678; 1.842.5/07.76 10178 Blok B
      - Rijksgroepsregeling Bejaarden, 1969-1973, 683; 1.842.5/07.76 Blok B
      - Rijksgroepsregeling Vrijlating Oudedagsvoorziening, 1972-1982, 679; 1.842.5/07.76 10179 Blok B
    - Financiële Verhoudingswet 1960., 1963-1980; 459-465; 07.281
      - Wijzigingsvoorstel, 1963-1973, 459
      - Gemeentelijke uitgaven voor sociale zorg, 1967-1980, 460; 07.281
      - Werkgroep "gemeentelijke uitgaven voor sociale zorg", 1968, 461; 07.281
      - Instelling, samenstelling en opheffing van de Werkgroep "gemeentelijke uitgaven voor sociale zorg", 1968-1971, 465; 07.281
      - Werkgroep "gemeentelijke uitgaven voor sociale zorg", 1969, 462; 07.281
      - Werkgroep "gemeentelijke uitgaven voor sociale zorg", 1970, 463; 07.281
      - Eindrapport van de Werkgroep "gemeentelijke uitgaven voor sociale zorg", 1971, 464; 07.281
    - Deltawet, tegemoetkomingen ingevolge artikel 8 in schade, die ontstaat voor anderen dan oesterkwekers., 1967; 126; -1.842.954
    - Medewerking aan de nota Inventarisatie van Voorzieningen voor Gehandicapten., 1974-1976; 179; -1.842.4.07.77
  - Het (doen) verrichten van onderzoek ten behoeve van de beleidsbepaling inzake sociale voorzieningen. 1940-, 3
    Product: Onderzoeksopdracht, (extern) onderzoeksrapport.
    - Sociale aspecten van industrialisatie., 1950-1952; 22; -1.841
    - Rapport van het Instituut voor Sociaal Onderzoek van het Nederlands Volk betreffende de sociale positie van beeldende kunstenaars., 1951; 633; CSV/K-26
    - Onderzoek naar de sociale en financiële positie van de Rotterdamse beeldende kunstenaars., 1952; 632; CSV/K-26
    - Onderzoek vakantiebesteding, uitgevoerd door het Centraal Bureau voor de Statistiek., 1954-1961; 408; -1.842.986
    - Doorstroming via de Gemeentelijke Sociale Werkvoorzieningsregeling voor Handarbeiders., 1954-1962; 305
    - Rapport betreffende een onderzoek naar de betekenis van de sociale werkplaatsen voor de revalidatie van gehandicapte werknemers., 1958; 482
    - Schippers in de stroom, een sociologisch onderzoek naar de sociaal-culturele situatie van de opvarenden in de Rijn- en binnenvaart., 1961-1963; 185; -1.842.955.12
    - Onderzoek met betrekking tot de personen die tussen 1 januari 1957 en 1 januari 1962 in de Regeling Sociale Opdrachten Beeldende Kunstenaars waren opgenomen., 1962-1963; 639; CSV/K-28
    - Sociaal-pedagogisch onderzoek GSW (met eindrapport)., 1962-1964; 395; -1.842.976.2
    - Provinciale hearings arbeidsrevalidatie (studiegroep Arbeidsrevalidatie GSW, met eindrapport 1965)., 1962-1965; 394; -1.842.976, 2
    - Verslagen van bezoeken aan Zweden, Duitsland en Frankrijk betreffende de revalidatie en opleiding van gehandicapten., 1962-1969; 297; -1.842.976.08.85
    - Doorstromingsonderzoek GSW., 1964; 398
    - Steekproefonderzoek "Onderzoek naar het arbeidsverleden van handarbeiders in de GSW"., 1964-1965; 393
    - Uitkomsten onderzoek naar personen, die permanent zijn ingeschreven of tewerkgesteld bij GSW-objecten., 1964-1965; 397
    - Ziekteverzuim bij de sociale werkvoorziening., 1965-1982; 285; -1.842.976.08.743
    - Onderzoek naar de toepassing van de Regeling Sociale Opdrachten Beeldende Kunstenaars over de periode 1 oktober 1965 tot 30 september 1966., 1966-1969; 640; CSV/K-28
    - Onderzoek door de Ford Foundation naar de structuur en gevolgen van de sociale voorzieningen in Nederland., 1968-1970; 656; 1.842.973/08.743.5(1) Blok ?
    - Onderzoek Model-testprogramma voor de sociale werkvoorziening., 1969-1975; 400, 402-404; -1.842.976.2 / 07.58
      - Voorbereiding, 1969-1971, 400; -1.842.976.2 / 07.58
      - Voortgang werkzaamheden, 1969-1972, 403; -1.842.976.2 / 07.58
      - Werkgroep en Begeleidingscommissie, 1970-1975, 402; -1.842.976.2 / 07.58
      - Voortgang werkzaamheden, 1973-1974, 404; -1.842.976.2 / 07.58
    - Rapport van de Adviescommissie Voorlichting Algemene Bijstandswet., 1970; 369; -1.842.5 / 07.77
    - Enquête over de toepassing van artikel 14 van de Wet Werkloosheidsvoorziening., 1972-1981; 648; 1.842.973/07.77 (1) Blok B; pak
    - Concept- en eindrapport van de Begeleidingscommissie Evaluatie criteria niet betaalde werkzaamheden (werken met behoud van uitkering)., 1979-1981; 562; -1.842.97 / 07.58
    - Verhoging van de doelmatigheid door onderzoek., 1980-1982; 568; -1.842.9.07.156
    - WSW-onderzoeken., 1980-1982; 584; -1.842.976.07.156
    - Werknemersbestand in de sociale werkvoorziening per eind 1979., 1981; 589; -1.842.976.07.77
    - Kwaliteit van de arbeid in de sociale werkvoorziening., 1981-1982; 485; -1.842.976/07.156
    - Toetreding tot de sociale werkvoorziening., 1981-1982; 486; -1.842.976/07.58
  - Het voeren van overleg met vakministers en vertegenwoordigers van uitvoeringsorganen (Vereniging van Nederlandse Gemeenten en Divosa) over aangelegenheden betreffende de sociale voorzieningen. 1940-, 4
    - Overleg met het Ministerie van Financiën, het Ministerie van Binnenlandse Zaken, de Algemene Rekenkamer en de Vereniging van Nederlandse Gemeenten betreffende de verantwoordelijkheid voor en de aard van de controle op de uitvoering van de complementaire sociale voorzieningen door de gemeenten., 1955-1967; 154; -1.842.9.07.83
    - Notulen van de Gespreksgroep Financiën-Sociale Zaken met betrekking tot de Sociale Werkvoorziening., 1969; 241; -1.842.976.07.58
    - Totstandkoming van eeen circulaire aan gemeenten inzake de wijziging van de Wet Werkloosheidsvoorziening betreffende het tegengaan van oneigenlijk gebruik van te ruime bepalingen., 1978; 686; 1.842.973/06.157 (1) Blok B
    - Overleg met de vier grote gemeenten en de Vereniging van Nederlandse Gemeenten over onder andere de sociale werkvoorziening en bijstandsaangelegenheden., 1978-1979; 479; -1.842.9/07.23
    - Overleg met de Directoraten-Generaal voor de Arbeidsvoorziening en van de Arbeid., 1981-1982; 556; 4.07.23
  - Het voorbereiden van nieuwe wetgeving betreffende de sociale voorzieningen en van wijziging of herziening van bestaande wetgeving. 1940-, 7
    Product: Algemene bijstandwet (Stb. 1963, 284).
    Algemene bijstandwet (Stb. 1995, 199).
    Invoeringswet herinrichting Algemene bijstandwet (Stb. 1995, 200).
    Wet inkomensvoorziening oudere en gedeeltelijk arbeidsongeschikte werkloze werknemers (Stb. 1986, 565).
    Wet inkomensvoorziening oudere en gedeeltelijk arbeidsongeschikte gewezen zelfstandigen (Stb. 1987, 281).
    Wet van 23 september 1981 (Stb. 1981, 624).
    Wet van 7 oktober 1982 (Stb. 1982, 568).
    Wet 28 september 1983 (Stb. 1983, 542).
    Wet van 5 oktober 1984 (Stb. 1984, 446).
    Wet van 3 juli 1985 (Stb. 1985, 417).
    Wet van 3 juli 1986 (Stb. 1986, 376).
    Wet van 26 november 1987 (Stb. 1987, 537).
    Wet eenmalige toelage 1990 (Stb. 1990, 652).
    Wet werkloosheidsvoorziening (Stb. 1964, 485).
    Wet sociale werkvoorziening (Stb. 1967, 687).
    Jeugdwerkgarantiewet (Stb. 1991, 250).
    Wet voorzieningen gehandicapten (Stb. 1993, 545).
    Opm.: Naast de hier aangegeven onderverdeling zijn er mogelijk ook wetten die voor het gehele terrein gelden.
    - Wet Werkloosheidsvoorziening (Stb. 1964, 485)., 1962-1974; diverse nummers; -1.842.973 / 07.76
      - Voorontwerpen, 1962-1964, 163
      - Aanbieding ontwerpen en verder overleg, 1963-1964, 160
      - Adviezen, 1964, 168
      - Voorbereiding uitvoeringsbesluiten, 1964, 162
      - Behandeling van het wetsontwerp in de Staten-Generaal, 1964-1965, 161
      - Totstandkoming van wet tot wijziging inzake bepalingen, regelende het voor een bepaalde tijd verlagen van het uitkeringspercentage of het uitsluiten van de werknemer voor een bepaalde tijd van het recht op uitkering in geval van niet-onvrijwillige werkloosheid, 1965-1974, 652; 1.848.973/08.741.746 Blok A
    - Algemene Bijstandswet; wetswijzigingen., 1963-1981; 685; 1.842.5(1) Blok ?; pak
    - Totstandkoming van de Wet Sociale Werkvoorziening (Stb. 1967, 687)., 1964-1968; 497-498; -1.842.976
      - 1964-1965, 497
      - 1966-1968, 498
    - Herziening en beroepsmogelijkheden bij de Wet Werkloosheidsvoorziening., 1964-1972; 699; 1.842.973/02.586(2)
    - Voorontwerp Wet complementaire arbeidsvoorziening beeldende kunstenaars., 1965-1968; 604
    - Overzichten jurisprudentie inzake de Algemene Bijstandswet., 1965-1969; 348; -1.842.5
    - Ontwerp van wet tot structurele wijziging van de Algemene Bijstandswet., 1967-1972; 354; -1.842.5
    - Wijziging van de Wet Sociale Werkvoorziening in verband met de toepassing van de Bijdrageregeling krachtens de Algemene Wet Bijzondere Ziektekosten., 1973; 526; -1.842.976.08.741.52
    - Wijziging van de Wet Sociale Werkvoorziening betreffende vereenvoudiging van het financieringsstelsel, vergroting van de doelmatigheid en van mogelijkheden tot beinvloeding van kosten, alsmede bevordering van eenheid van beleid bij het aanwijzen van werkobjecten waarvoor de werkverbanden geen geldelijke opbrengst ontvangen., 1979-1984; 504; -1.842.976
    - Voorbereiding en kamervragen betreffende de uitvoering van de Wet Eenmalige Uitkering aan Echte Minima van 23 september 1981., 107; -1.842.973
    - Voorbereiding van een wetswijziging van de Algemene Bijstandswet met betrekking tot het bezit van een eigen woning en herziening van de Rijksgroepregeling werkloze werknemers (RWW)., 1982; 700; 1.842.5(1) Blok ?
  - Het opstellen van periodieke verslagen inzake de sociale voorzieningen. 1940-, 8
    Product: Jaarverslagen, kwartaalverslagen, maandverslagen.
    - Maandverslagen van de Afdeling Sociale Bijstand., 1945-1951; 106; .07.77
    - Documentatieblad, afleveringen nrs. 1 - 42., 1946-1948; 43; .07.353.33
    - Bijdragen aan de jaarverslagen van het ministerie over 1944-1961., 1946-1963; 35; .07
    - Uitgave van de Algemene Interne Documentatie nrs. 1 - 74., 1949-1958; 48-49; .07.353.33
      - Nrs.1 - 60, 1949-1955, 48
      - Nrs. 61 - 74, 1955-1958, 49
    - Kwartaalverslagen van de Afdeling Sociale Bijstand (en Complementaire Arbeidsvoorzieningen), vanaf 1962 Hoofdafdeling Complementaire Sociale Voorzieningen, vanaf 1965 Directie Complementaire Sociale Voorzieningen., 1952-1967; 105; .07.77
    - Verstrekking aan en door het Centraal Bureau voor de Statistiek van gegevens betreffende de complementaire sociale voorzieningen., 1952-1976; 157-158; -1.842.9.07.77
      - 1952-1967, 157
      - 1968-1976, 158
    - Overzichten van de stand van de wetgeving., 1959-1966; 104; .07.76
    - Uitgave van de Algemene Interne Documentatie bulletinnummers 1 - 780., 1959-1974; 51, 53, 114; .07.353.33/.07.353.22
      - Nrs. 1 - 384, 1959-1966, 51
      - Nrs. 385 - 656, 1966-1970, 53
      - Nrs. 657-886, 1971-1974, 114
    - (Samenvattingen van) Kwartaalverslagen van de Rijksconsulentschappen voor Complementaire Sociale Voorzieningen., 1966-1973; 125, 137-139; 07.55/07.77
      - 1966-1969, 125
      - 1970, 137
      - 1971-1972, 138
      - 1973, 139
    - Overzichten van het sociaal-cultureel werk in de werknemersoorden in 1978 en 1979., 1979-1980; 548; -1.842.978.07.77
  - Het voorbereiden van het overleg met en informeren van de Staten-Generaal betreffende de sociale voorzieningen. 1940-, 9
    - Projecten ter bestrijding van de jeugdwerkloosheid, met kamervragen., 1965-1979; 697; 1.842.8 Blok ?; pak
    - Beantwoording van kamervragen., 1967-1980; 152, 477-478; -1.842.9
      - 1967-1970, 152; -1.842.9
      - 1970-1973, 477
      - 1974-1980, 478
    - Voorbereiding en kamervragen betreffende de uitvoering van de Wet Eenmalige Uitkering aan Echte Minima van 23 september 1981., 107; -1.842.973
    - Voorbereiding en behandeling van het werkgelegenheidsplan voor de jaren tachtig, met kamervragen., 1982; 701; 1.836; pak
  - Het informeren van belangstellenden over de organisatie (ministerie en uitvoerende diensten) en sociale voorzieningen in het algemeen. 1940-, 11
    Product: Publicaties, brochures, voorlichtingsplannen.
    - Niet-periodieke verslagen, rapporten, brochures, alsmede publicaties betreffende wet- en regelgeving en andere beleidsmaatregelen., 1945-1969; 57-58; .07.353.33
      - 1945-1962, 57
      - 1963-1969, 58
    - Uitgave 'Sociale Bijstand - taak en werkwijze van de Afdeling Sociale Bijstand' door H.G. Schuitemaker., 1949; 91; .07.353.33
    - Toespraken en interviews van de minister en de staatssecretaris., 1967-1981; 480; -1.842.9/07.353.34/07.57
  - Het instellen, wijzigen en opheffen van organisatie-eenheden op het beleidsterrein sociale voorzieningen. 1940-, 14
    Product: (Organisatie)besluiten.
    Opm.: Samengevoegd met handeing 26 tot handeling 557.
    - Instelling, taakomschrijving, reorganisatie en naamswijziging van achtereenvolgens de Afdeling Steunverlening (-1943), Afdeling Sociale Bijstand (1943-1952), Afdeling Sociale Bijstand en Maatschappelijk Opbouwwerk (1952), Afdeling Sociale Bijstand en Complementaire Arbeidsvoorzieningen (1952-1962), Hoofdafdeling Complementaire Sociale Voorzieningen (1962-1965) en Directie Complementaire Sociale Voorzieningen (1965-1975)., 1943-1965; 38; .07.125/.07.55
    - Ontstaan en werkzaamheden van de Rijkscontroledienst., 1945-1946; 96; .07.5
    - Taakafbakening met het Ministerie van Binnenlandse Zaken., 1945-1953; 99; .07.62
    - Taakafbakening van de Afdeling Sociale Bijstand met de Afdeling Volksgezondheid., 1946-1954; 100; .07.62
    - Taakafbakening met het Ministerie van Verkeer en Waterstaat betreffende de uitvoering van de Zuiderzeesteunwet., 1948-1955; 102; .07.62
    - Onderzoek met het oog op territoriale decentralisatie., 1950; 456; 07.2
    - Overgang van de Centrale Commissie voor Cultureel Werk in Arbeiderskampen naar Sociale Zaken., 1952-1953; 445; -1.842.978 / .07.558
    - Taakafbakening met en overdracht van bevoegdheden aan het Ministerie van Maatschappelijk Werk., 1952-1953; 98; .07.6/.07.62
  - Het (bij Koninklijk Besluit) instellen van landelijke commissies voor advisering over het beleid en wet- en regelgeving ten aanzien van sociale voorzieningen. 1940-, 15
    Grondslag: (Rijks)Groepsregelingen; Sociale voorziening nr. 8347, 30 juni 1952, gewijzigd bij no. 3171, 12 april 1955, art. 69, eerste lid.
    Product: Instellingsbeschikking van de Centrale Coördinatie Commissie Sociale Voorzieningen, d.d. 12 september 1945, Afd. H.O. nr. 535.
    Koninklijk Besluit van 12 april 1947 (Stcrt. 1947, 75), inzake instelling Staatscommissie Vervanging Armenwet.
    Instellingsbeschikking Commissie voor Blindenvraagstukken (Stcrt. 1948, 85).
    Instellingsbeschikking Centrale Revisie en Contact Instantie 1952.
    Instellingsbeschikking Centrale Commissie Blindenvoorziening (Stcrt. 1956, 194).
    Instellingsbeschikking Commissie "Zeemanswelvaren" (Stcrt. 1946, 19).
    Instellingsbeschikking Sociale Commissie voor Zeelieden (Stcrt. 1951, 29).
    Instellingsbeschikking Sociale Commissie voor Binnenschippers (Stcrt. 1956, 139).
    Opm.: Samengevoegd met handeling 23 en 194 tot nieuwe handeling 550.
    - Instelling Commissie Zeemanswelvaren dd. 19 januari 1946., 1945-1949; 136; -1.842.955.11 / 07.58
    - Instelling Centrale Commissie Nazorg Politieke Delinquenten dd. 7 november 1946., 1946-1949; 30; -1.842.913.9 / 07.58
    - Instelling Sociale Commissie Zeelieden dd. 6 februari 1951., 1948-1955; 141; -1.842.955.11 / 07.58
    - Instelling en opheffing van de Sociale Commissie voor Binnenschippers, alsmede het wijzigen en aanvullen van de regels ten aanzien van de werkwijze en bevoegdheid van de commissie., 1954-1988; 601; -1.842.955.1 / 07.57
    - Instelling Centrale Commissie Blindenvoorziening, (Stcrt. 1956, 194)., 5; -1.842.41 / 07.58
    - Instelling Centrale Commissie Zelfstandigen dd. 11 januari 1957., 1956-1960; 52; -1.842.95 / 07.58
    - Instelling van de Commissie Organen van Overleg Sociale Werkvoorziening., 1977-1981; 585; -1.842.976.07.23
  - Het instellen van ad hoc-commissies die advies moeten uitbrengen over aspecten van het beleid ten aanzien van de sociale voorzieningen. 1940-, 23
    Product: Tijdelijke Adviescommissie Voorlichting Algemene bijstandswet (Stcrt. 1969, 86).
    Onderzoekscommissie Toepassing ABW (Commissie-Van der Zwan) (Stcrt. 1993, 61).
    Commissie Toetsing Toekomstbestendigheid WSW (Commissie-Houben) (Stcrt. 1993, 240).
    Opm.: Samengevoegd met handeling 15 en 194 tot nieuwe handeling 550.
    - Instelling en werkzaamheden van de Werkgroep voor de Administratie van de Rijksconsulentschappen., 1960; 95; .07.5
    - Instelling werkgroep ter herziening van de Zelfstandigenregeling., 1960; 81; -1.842.95 / 07.5
    - Instelling en werkzaamheden van de Werkgroep Subsidieproblematiek Sociale Werkvoorziening., 1974-1976; 520; -1.842.976.07.58
    - Instelling en werkzaamheden van de Werkgroep Bestudering Subsidie- en Kostenaspecten Sociale Werkvoorziening., 1977-1979; 227; -1.842.976.07.352.6
  - Het oprichten van privaatrechtelijke instellingen op het gebied van de sociale voorzieningen. 1940-, 26
    Product: Oprichtingsakte, statuten, verslaglegging naar de oprichters, bijvoorbeeld jaarverslagen.
    Opm.: Samengevoegd met handeing 14 tot handeling 557.
    - Stichting Zeemanswelzijn Nederland., 1954-1986; 603; -1.842.955.1 / 07.57
  - Het verlenen van subsidies aan (experimentele) projecten op het terrein van de sociale voorzieningen. 1940-, 28
    Bron: Rijksbegrotingen.
    Product: Toekenningsbrief.
    Opm.: Het betreft hier subsidies die op grond van het subsidieartikel uit de Rijksbegroting verstrekt worden en geen grondslag hebben in een andere wet (zoals de Jeugdwerkgarantiewet of de Wet werkloosheidsvoorziening).
    Bepaalde projecten worden gesubsidieerd om beleidsontwikkelingen te stimuleren.
    Deze handeling is met handeling 27 samengevoegd tot handeling 566.
    - Subsidiëring uit rijksmiddelen van stichtingen en verenigingen., 1946-1953; 149; -1.842.9
    - Stimuleringsgelden ter verbetering van de arbeidsmogelijkheden en verhoging van de arbeidsproductiviteit., 1966-1970; 216; -1.842.976.07.121
  - Het (bij algemene maatregel van bestuur) vaststellen van regels voor het door de gemeentebesturen verstrekken van gegevens ten behoeve van de statistiek betreffende de sociale voorzieningen. 1965-, 29
    Grondslag: Wet werkloosheidsvoorziening (Stb. 1964, 485), art. 54.
    Algemene bijstandswet (Stb. 1963, 284), gewijzigd (Stb. 1970, 447), art. 84a, eerste lid, buiten werking (Stb. 1995, 200).
    Wet sociale werkvoorziening (Stb. 1967, 687), art. 48, tweede lid.
    Wet inkomensvoorziening oudere en gedeeltelijk arbeidsongeschikte werkloze werknemers (Stb. 1986, 565), art. 51, gewijzigd (Stb. 1995, 200), art. 55.
    Wet inkomensvoorziening oudere en gedeeltelijk arbeidsongeschikte gewezen zelfstandigen (Stb. 1987, 281), art. 54, gewijzigd (Stb. 1995, 200), art. 55.
    Besluit verzameling gegevens uitvoering Algemene bijstandswet (Stb. 1971, 514), art. 3, buiten werking (Stb. 1995, 200).
    Algemene bijstandswet (Stb. 1995, 199), art. 133, gewijzigd (Stb. 1995, 355).
    Product: Besluit inzake statistische gegevens (Stcrt. 1965, 5).
    Besluit statistische gegevens complementaire sociale voorzieningen (Stcrt. 1969, 33), art. 3.
    Besluit inzake statistische gegevens (Stcrt. 1983, 223).
    Besluit verzameling gegevens uitvoering Algemene bijstandwet (Stb. 1971, 514).
    Beschikking betreffende het verzamelen van gegevens met betrekking tot de uitvoering van de Algemene bijstandwet (Stcrt. 1977, 23).
    Regeling statistische gegevens Algemene bijstandswet (Stcrt. 1995, 121).
    Regeling statistische gegevens Wet inkomensvoorziening oudere en gedeeltelijk arbeidsongeschikte werkloze werknemers/Wet inkomensvoorziening oudere en gedeeltelijk arbeidsongeschikte gewezen zelfstandigen (Stcrt. 1995, 178).
    Regeling frauderegistratie Algemene bijstandswet, Wet inkomensvoorziening oudere en gedeeltelijk arbeidsongeschikte werkloze werknemers en Wet inkomensvoorziening oudere en gedeeltelijk arbeidsongeschikte gewezen zelfstandigen (Stcrt. 1995, 192).
    Opm.: Voor het vaststellen van een regeling diende de Centrale Commissie voor de Statistiek gehoord te worden.
    Bij de invoering van de Wet afschaffing adviesverplichtingen (Stb. 1995, 355) verviel deze verplichting.
    - Ontwerpformulier Zelfstandigenstatistiek ten behoeve van het C.B.S., 1953-1954; 72; -1.842.95 / 07.77
    - Samenstelling formulieren voor het verzamelen van gegevens met betrekking tot de complementaire sociale voorzieningen., 1954-1958; 20; -1.842.9 / 07.77
    - Indeling middenstandsbedrijven ten behoeve van vraagstelling C.B.S.-formulier., 1960; 60; -1.842.95 / 07.77
    - Besluit van 24 januari 1969 betreffende het verstrekken van statistische gegevens inzake de uitvoering van de Wet Werkloosheidsvoorziening, de Wet Sociale Werkvoorziening, de Beeldende Kunstenaars Regeling en de Militaire Ziekengeldregeling., 1968-1969; 151; -1.842.9.07.77
  - Het (bij algemene maatregel van bestuur) regelen van taken, bevoegdheden en ambtsgebieden van bijstandsconsulenten en rijksconsulenten. 1945-1995, 33
    Grondslag: Wet werkloosheidsvoorziening (Stb. 1964, 485), art. 38, tweede lid.
    Algemene bijstandswet (Stb. 1963, 284), gewijzigd (Stb. 1972, 675), art. 81b, tweede lid, buiten werking (Stb. 1995, 200).
    Wet inkomensvoorziening oudere en gedeeltelijk arbeidsongeschikte werkloze werknemers (Stb. 1986, 565), art. 36, tweede lid, buiten werking (Stb. 1995, 200).
    Wet inkomensvoorziening oudere en gedeeltelijk arbeidsongeschikte gewezen zelfstandigen (Stb. 1987, 281), art. 36, tweede lid, buiten werking (Stb. 1995, 200).
    Product: Besluit 29 december 1964, nr. 76952/Va (Stcrt. 1965, 5).
    Besluit bijstandsconsulenten (Stb. 1974, 521).
    Opm.: Met ingang van 1 oktober 1988 zijn de per provincie bestaande Rijksconsulentschappen sociale zekerheid geïntegreerd in vijf nieuwe Rijksconsulentschappen.
    Met ingang van 1 januari 1996 hebben de rijksconsulenten geen aparte wettelijke taken meer.
    - Ontstaan, rayonindeling en reorganisatie van de rijksconsulentschappen., 1945-1964; 37; .07.12/.07.125/.07.151
  - Het geven van instructies en richtlijnen aan rijksconsulenten en bijstandsconsulenten. 1945-, 34
    Grondslag: Besluit bijstandsconsulenten (Stb. 1974, 521), art. 6, buiten werking (Stb. 1995, 200).
    Product: Rapport financiële controle Algemene bijstandswet 1978.
    Nota 'Uitgangspunten en normering toetsing- en maatregelenbeleid' (Kamerstukken II, 1991-1992, 22 300 XV, nr. 92).
    - Circulaires aan de rijksconsulenten voor (Sociale Bijstand en) Complementaire Sociale Voorzieningen., 1946-1978; diverse nummers; .07.355.1/.07.353.33
      - 1946-1960, 93
      - 1961-1967, 94
      - 1968-1972, 115
      - 1973-1978, 117
    - Verstrekking van statistische gegevens door de gemeenten., 1951-1952; 19; -1.842.973 / 07.77
    - Handelwijze bij fraude of onterecht genoten uitkeringen., 1954-1964; 164; -1.842.9
    - Houden van kader- of oriënteringsdagen., 1955-1968; 142; .08.86
    - Contact tussen binnen- en buitendienst (interne communicatie en voorlichting)., 1958-1964; 457; 07.23
    - Circulaire inzake de prijsvaststelling van bepaalde producten in de sociale werkplaatsen., 1959; 391; -1.842.4/ 08.83